最高法院刑事判決            一○○年度台上字第六八六二號
上  訴  人  楊龍火
上列上訴人因違反毒品危害防制條例案件，不服台灣高等法院中
華民國一○○年九月二十一日第二審判決（一○○年度上訴字第
二三八九號，起訴案號：台灣板橋地方法院檢察署九十九年度毒
偵字第八八七八號），提起上訴，本院判決如下：
    主  文
上訴駁回。
    理  由
按刑事訴訟法第三百七十七條規定，上訴於第三審法院，非以判
決違背法令為理由，不得為之。是提起第三審上訴，應以原判決
違背法令為理由，係屬法定要件。如果上訴理由書狀並未依據卷
內訴訟資料，具體指摘原判決不適用何種法則或如何適用不當，
或所指摘原判決違法情事，顯與法律規定得為第三審上訴理由之
違法情形，不相適合時，均應認其上訴為違背法律上之程式，予
以駁回。本件上訴意旨略以：(一)、上訴人楊龍火於警詢、偵查及
法院審理中，均自白犯罪，符合自首要件，應減輕其刑。(二)、上
訴人供出毒品來源，分別為黃峰清、曾哲鴻、唐曉萍、唐曉慧四
人，並配合警方辦案，請予詳查，應依毒品危害防制條例第十七
條第一項規定減輕其刑。(三)、原判決所載扣押物之數量，與第一
審判決之記載不同，亦與警卷資料不符。(四)、上訴人行為雖有偏
差，但非惡性重大，且深具悔意，情輕法重，原判決量刑過重，
請求從輕量刑云云。惟查原判決撤銷第一審關於施用第一級毒品
部分不當之判決，改判仍論處上訴人犯施用第一級毒品罪刑。已
詳敘認定犯罪事實之依據及憑以認定之理由。並對如何認定：上
訴人自白之供詞，與卷附濫用藥物檢驗報告、交通部民用航空局
航空醫務中心毒品鑑定書、扣案第一級毒品海洛因等證據資料相
符；上訴人僅自白犯罪，不合自首要件；上訴人雖供出毒品來源
為黃峰清，但未因而查獲正犯或共犯，不符毒品危害防制條例第
十七條第一項之規定。已依據卷內資料予以說明。從形式上觀察
，原判決並無任何違背法令之處。次查上訴人於原審並未供出毒
品來自曾哲鴻、唐曉萍、唐曉慧等人，亦未聲請就此部分調查，
原審未予調查，要難謂有應於審判期日調查之證據而未予調查之
違法。又扣押中分裝袋數量，業經原審查明為十九個（見原判決
第六頁），並撤銷第一審判決，自無再與第一審或警卷比較之問
題。上訴意旨置原判決之論敘於不顧，仍執陳詞為事實上之爭辯
，並對原審採證認事之職權行使及枝節問題，或於判決無影響事
項，任意指摘，難謂已符合首揭法定上訴要件。其上訴違背法律
上之程式，應予駁回。又本件係從程序上駁回上訴，上訴人請求
從輕量刑，自無從審酌，且原判決量處有期徒刑六月，已屬法定
刑之最低刑度，併予敘明。
據上論結，應依刑事訴訟法第三百九十五條前段，判決如主文。
中    華    民    國  一○○  年   十二   月    八    日
                      最高法院刑事第十庭
                          審判長法官  陳  世  淙  
                                法官  陳  東  誥  
                                法官  何  菁  莪  
                                法官  施  俊  堯  
                                法官  洪  曉  能  
本件正本證明與原本無異
                                      書  記  官  
中    華    民    國  一○○  年   十二   月    九    日
                                                      Q